臺灣桃園地方法院刑事判決　　　　　　　　　　　　　九十一年度簡上字第八七號
　　上　訴　人　臺灣桃園地方法院檢察署檢察官
　　被　　　告　甲○○
右上訴人因傷害案件，不服本院中壢簡易庭九十一年度壢簡字第二三九號九十一年三
月十四日第一審簡易判決（檢察官聲請簡易處刑案號：臺灣桃園地方法院檢察署九十
年度偵字第一九九一六號）提起上訴，本院管轄之第二審合議庭判決如左：
    主  文
原判決撤銷。
甲○○傷害人之身體，處有期徒刑參月，如易科罰金以參佰元折算壹日。
    事  實
一、甲○○與乙○○係誠正鋼架工程有限公司之同事，於民國九十年十月三日十九時
    許，乙○○自外返回宿舍，見甲○○與公司之泰國外勞，一起在宿舍喝酒，二人
    發生口角，乙○○要求甲○○至工廠外面商談，二人一言不合，甲○○竟基於傷
    害之犯意，拿起置於現場之沒有椅背，圓形面板，鐵質椅腳之板凳，敲打乙○○
    之頭部，造成乙○○頭皮撕裂傷二處，各五公分，乙○○當場血流不止，乙○○
    回身，將甲○○壓倒在地，以阻止其進一步攻擊，經在場同事見狀報警查獲。
二、案經乙○○告訴由桃園縣警察局龜山分局報告臺灣桃園地方法院檢察署檢察官偵
    查聲請簡易判決處刑。
    理  由
一、右揭犯罪事實，業據被告甲○○坦承不諱，核與告訴人乙○○之指訴相符，並有
    長庚紀念醫院診斷證明書在卷可稽，被告犯行，洵堪認定。
二、核被告所為係犯刑法第二百七十七條第一項之傷害罪。原判決據以論罪科刑，固
    非無見，惟告訴人所受之傷勢嚴重，被告並未與被害人和解賠償損害，犯後態度
    不佳，檢察官上訴意旨指原審僅科處拘役二十日，尚嫌過輕，為有理由。原判決
    既有上述可議之處，自應由本院將原判決撤銷改判。爰審酌被告僅因一時口角，
    即為上開暴行，造成告訴人受有長達五公分之撕裂傷，傷勢尚屬非輕，且迄今未
    賠償告訴人所受之損害等一切情狀，量處如主文所示之刑，並諭知易科罰金之折
    算標準。。未扣案之圓板凳一把，並無證據證明係被告所有，且非屬違禁物，爰
    不另為沒收之諭知，附此敘明。
據上論斷，應依刑事訴訟法第四百五十五條之一第三項、第三百六十九條第一項前段
、第三百六十四條、第二百九十九條第一項前段，刑法第二百七十七條第一項、第四
十一條第一項前段，罰金罰鍰提高標準條例第一條前段、第二條，判決如主文。
本案經檢察官翁佩嫻到庭執行職務。
中      華      民      國    九十一    年      八      月     二十     日
                                  臺灣桃園地方法院刑事第二庭
                                      審判長法官  江  振  義
            法官  游  紅  桃
                                            法官  李  桂  英
右正本證明與原本無異。
如不服本判決，應於判決送達後十日內向本院提出上訴狀( 應附繕本 )，上訴於
臺灣高等法院。
                                      書  記  官  張  淑  芬
中      華      民      國    九十一    年      八      月     二十     日
附論罪科刑依據之法條：
刑法第二百七十七條第一項：
刑法第二百七十七條
傷害人之身體或健康者，處三年以下有期徒刑，拘役或一千元以下罰金。
犯前項之罪，因而致人於死者，處無期徒或七年以上有期徒刑，致重傷者，處三年以
上、十年以下有期徒刑。
